---
title: "Ranking"
output: html_notebook
---

```{r head}
source("head.R")
library(dplyr)
library(e1071)
library(progress)
library(ggplot2)
```


Rzeczywiste dane
```{r}
read_csv2("mecze-towarzyski-2017-pilka-nozna.csv", col_names = c("date", "team1", "team2", "score")) %>% 
  mutate(score1=as.integer(str_match(score, "(\\d*):")[,2])) %>% 
  mutate(score2=as.integer(str_match(score, ":(\\d*)")[,2])) %>% 
  filter(score1!=score2) %>% 
  select(-score) ->
  matches

# https://www.flashscores.co.uk/football/world/world-cup-2014/results/
read_csv("world_cup", col_names = c("team1", "team2", "score"), comment="#", col_types='ccc') %>% 
  mutate(score1=as.integer(str_match(score, "(\\d*):")[,2])) %>% 
  mutate(score2=as.integer(str_match(score, ":(\\d*)")[,2])) %>% 
  select(-score) ->
  matches.f
```

```{r}
m <- ranking_problem(matches.f)

matches_matrix <- m$matches_matrix
results_matrix <- m$results_matrix
number_of_matches_played <- m$number_of_matches_played
average_scores <- m$average_scores
players <- m$players

n_teams <- length(players)

sm=F  # aby wymusić dobre rozwiązanie
fv=T
d=T
# nie znajduje takiego rozwiązania
while(any(fv) | sm | d){
  x = runif(n_teams+1) * 10
  # x = rnorm(n_teams+1) * 100
  ans = nleqslv(x, maximum_likelihood, control = list("allowSingular"=T))
  
  sm <- sum(ans$x[-length(ans$x)]) < 0.9  # aby wymusić dobre rozwiązanie
  d <- any(ans$x[-length(ans$x)] < 0)
  fv <- abs(ans$fvec) > 1e-8
}
ans
players[order(-log(ans$x))]
```

# Symulacja
```{r}
n_matches <- 30
teams <- LETTERS[1:5]
n_teams <-  length(teams)

strength <- seq(0.1, 1, length.out=n_teams)  # A najsłabsza, następnie B itd
names(strength) <- teams

team1 <- sample(teams, n_matches, replace=T)
team2 <- sample(teams, n_matches, replace=T)
 
tibble("team1"=team1,
       "team2"=team2) %>% 
  bind_cols(get_scores(strength[team1], strength[team2])) %>%
  filter(team1!=team2) %>%
  filter(score1!=score2) ->
  matches.f

m <- ranking_problem(matches.f)

matches_matrix <- m$matches_matrix
results_matrix <- m$results_matrix
number_of_matches_played <- m$number_of_matches_played
average_scores <- m$average_scores
players <- m$players

sm=0
fv=T
while(any(fv)){
  x = runif(n_teams+1) * 1
  # x = rnorm(n_teams+1) * 100
  ans = nleqslv(x, maximum_likelihood, control = list("allowSingular"=T))#, jac=jac)
  
  sm <- sum(ans$x[-length(ans$x)])
  fv <- abs(ans$fvec) > 1e-8
}
sum(ans$x[-length(ans$x)])
ans$message
players[order(-log(ans$x))]

```

Symulacja - układ równań do wolframa
```{r}
n_matches <- 100
teams <- LETTERS[1:2]
n_teams <-  length(teams)

strength <- seq(0.1, 1, length.out=n_teams)  # A najsłabsza
names(strength) <- teams

team1 <- sample(teams, n_matches, replace=T)
team2 <- sample(teams, n_matches, replace=T)
 
tibble("team1"=team1,
       "team2"=team2) %>% 
  bind_cols(get_scores(strength[team1], strength[team2])) %>%
  filter(team1!=team2) %>%
  filter(score1!=score2) ->
  matches.f

m <- ranking_problem(matches.f)

matches_matrix <- m$matches_matrix
results_matrix <- m$results_matrix
number_of_matches_played <- m$number_of_matches_played
average_scores <- m$average_scores
players <- m$players


x <- teams
y <- numeric(n_teams)
denom <- character(n_teams)
for(i in 1:n_teams){
  d <- rep("0", n_teams)  # tworzy zera (na pewno będzie jedno zero - dla j==i)
  for(j in 1:n_teams){
    if(j != i){
      d[j] <- paste0(matches_matrix[i, j], "/(", x[i], "+", x[j], ")")
    }
  }
  denom[i] <- paste0(d, collapse = "+")
}

y = paste0(number_of_matches_played * average_scores, "/(",  denom, ")")
z <- paste(players, y, sep="==", collapse=", ")
zz <- paste0(z, ", ", paste(teams, collapse="+"), "==1")

cat(paste0("{",zz,"}"))
```

Bruteforce
```{r}
m <- ranking_problem(read_tsv("dane"))
matches_matrix <- m$matches_matrix
results_matrix <- m$results_matrix
number_of_matches_played <- m$number_of_matches_played
average_scores <- m$average_scores
players <- m$players

n_teams=3
fn2 <- function(x){
  y <- numeric(n_teams)
  denom <- numeric(n_teams)
  for(i in 1:n_teams){
    d <- numeric(n_teams)  # tworzy zera (na pewno będzie jedno zero - dla j==i)
    for(j in 1:n_teams){
      if(j != i){
        d[j] <- matches_matrix[i, j] / (x[i] + x[j])
      }
    }
    denom[i] <- sum(d)
  }
  
  y = number_of_matches_played * average_scores / denom
  
  return(c(y-x))
}

tic()
x <- data.frame("x"=rep(seq(0, 1, 0.002), each=501*501), "y"=rep(seq(0, 1, 0.002), each=501), "z"=seq(0, 1, 0.002))
toc()
x %>% 
  filter(x+y+z==1) ->
  y
apply(y, 1, fn2) %>%
  t %>% 
  tbl_df %>% 
  mutate(sum=A+B+C) %>% 
  filter(A>=0 & B>=0 & C>=0) %>% 
  filter(sum < 0.5) ->
  res
```

# Least squares
```{r}
n_matches <- 80
teams <- as.character(28:1)  # LETTERS[1:26]
n_teams <-  length(teams)

strength <- seq(0.1, 1, length.out=n_teams)  # A najsłabsza
names(strength) <- teams

team1 <- sample(teams, n_matches, replace=T)
team2 <- sample(teams, n_matches, replace=T)
 
tibble("team1"=team1,
       "team2"=team2) %>% 
  bind_cols(get_scores(strength[team1], strength[team2])) %>% 
  filter(team1!=team2) %>%
  filter(score1!=score2) ->
  matches.f

m <- ranking_problem(matches.f)
matches_matrix <- m$matches_matrix
results_matrix <- m$results_matrix
number_of_matches_played <- m$number_of_matches_played
average_scores <- m$average_scores
players <- m$players
n_teams <- length(players)

D <- (results_matrix - t(results_matrix)) %*% solve(matches_matrix)


players
(ans <- optim(rep(1, n_teams), least_squares, control = list("maxit"=5000)))
sum(ans$par)
players[order(ans$par)] # od najsilniejszej do najsłabszej
```

# Recursive Buchholz tests

Korelacja zupełnie losowych meczy

Czasem trzeba kilka razy uruchomiść kod, bo miacierz jest źle określona
```{r tests}
pb <- progress_bar$new(format = " scoring [:bar] :percent eta: :eta", total = 1000)

corr1 <- numeric(1000)
for(i in 30:1000){ # zaczynam od 30, żeby była szansa, że rówanie będzie się dalo rozwiązac
  n_matches <- 1000 - 26
  teams <- c(LETTERS[1:26], "AA", "AB")
  n_teams <-  length(teams)
  
  strength <- seq(-2, 2, length.out=n_teams)  # A najsłabsza, następnie B itd
  # prawdopodobieństwo zwyciestwa jest na podstawie sigmoidy, ale siły zadaję arbitralnie w równych odstępach
  names(strength) <- teams
  
  team1 <- teams
  team1 <- c(teams, sample(teams, n_matches, replace=T))
  
  tibble("team1"=team1,
         "team2"=sapply(team1, function(x){sample(setdiff(teams, x), 1)})) %>% 
    {bind_cols(., get_scores(strength[.$team1], strength[.$team2], stronger_always_win=T))} -> 
    matches.f
  
  m <- ranking_problem(matches.f)
  
  # matches_matrix <- m$matches_matrix
  results_matrix <- m$results_matrix
  # number_of_matches_played <- m$number_of_matches_played
  # average_scores <- m$average_scores
  # players <- m$players
  matches.f <- m$matches_f
  
  pred_strength <- 2*ranking(results_matrix)
  corr1[i] <- cor(strength, pred_strength, method="spearman")
  pb$tick()
}
plot(corr1)
abline(v=choose(n_teams, 2))
```


Korelacja liczona kumulatwynie wraz ze wzrostem liczby meczy losowanych ze zbioru wszystkich możliwych,
dlatego w  tym przykładzie mecze się nie powtarzają
```{r tests2}
# TODO można się zastanowić jak inaczej dobierać pary na początku, żeby to korelacja startowa była wyższa. Może drużyny o dużych (małych) różnicach w sile? (na podstawie np poprzedniego rankingu)
# TODO poprawić labele
teams <- c(LETTERS[1:26], "AA", "AB")
n_teams <-  length(teams)

corel <- tibble(x=numeric(), gr=character(), cor=numeric())
pb <- progress_bar$new(format = " scoring [:bar] :percent eta: :eta elapsed: :elapsed", total = 10)
for(k in 1:10){
  strength <- sample(seq(-2, 2, length.out=n_teams), n_teams)  # A najsłabsza, następnie B itd, potem permutujemy
  names(strength) <- teams
  
  # robimy wszystkie możliwe pary
  tibble("x"=rep(1:n_teams, each=n_teams), "y"=rep(1:n_teams, times=n_teams)) %>% 
    filter(x!=y) %>% 
    filter(x < y) %>% 
    sample_n(choose(n_teams, 2)) ->
    all.pairs
  
  #dorzucamy "kółeczko z przodu"
  tibble("x"=c(1, 1:(n_teams-1)), "y"=c(n_teams, 2:n_teams)) %>% 
    bind_rows(all.pairs) %>% 
    distinct(x, y) ->
    all.pairs
  
  # usuwamy duplikaty
  all.pairs %>% 
    transmute(team1 = teams[x], team2 = teams[y]) %>% 
    {bind_cols(., get_scores(strength[.$team1], strength[.$team2], stronger_always_win=T))} ->
    all_matches
  
  corr2 <- numeric(choose(n_teams, 2))
  for(i in 1:dim(all_matches)[1]){
    if(i > n_teams){
      m <- ranking_problem(all_matches[1:i, ])
    
      # matches_matrix <- m$matches_matrix
      results_matrix <- m$results_matrix
      # number_of_matches_played <- m$number_of_matches_played
      # average_scores <- m$average_scores
      # players <- m$players
      # matches.f <- m$matches_f
      
      pred_strength <- 2*ranking(results_matrix)
      corr2[i] <- cor(strength, pred_strength, method="kendall")
    }
  }
  corr2[1:n_teams] <- corr2[n_teams+1]
  k.corr <- list("x"=1:choose(n_teams, 2), gr=paste0("cor", k), cor=corr2)
  corel %>%
    bind_rows(as.data.frame(k.corr, stringsAsFactors=F)) ->
    corel
  pb$tick()
}


corel %>% 
  group_by(x) %>% 
  mutate(mean_c = mean(cor)) %>% 
  ungroup() ->
  plot.data
sm <- predict(loess(formula = mean_c ~ x, data=plot.data %>% filter(gr=="cor1"), span=0.2), plot.data %>% filter(gr=="cor1"))

ggplot(data=plot.data) +
  geom_line(aes(x=x, y=cor, color=gr), size=0.5, show.legend=F) +
  scale_y_continuous(limits = c(0, 1), breaks=seq(0, 1, 0.2)) +
  geom_segment(aes(x=n_teams*5/2, y=0, xend=n_teams*5/2, yend=sm[round(n_teams*5/2)])) +
  stat_smooth(aes(x=x, y=mean_c), method="loess", span=0.2, color="black") +
  geom_label(aes(x=n_teams*5/2, y=sm[round(n_teams*5/2)]*2/3, label="po 5 meczy")) +  # considerably slower than geom_text, ale robi ładne ramki
  geom_segment(aes(x=n_teams*10 / 2, y=0, xend=n_teams*10/2, yend=sm[round(n_teams*10/2)])) +
  geom_label(aes(x=n_teams*10/2, y=sm[round(n_teams*10/2)]*3/4, label="po 10 meczy")) +
  theme(
    panel.background = element_rect(fill = "white"),
    legend.key = element_rect(fill = "white"),
    panel.grid.major = element_line(colour = "grey60"),
    panel.grid.minor = element_line(colour = "grey80"),
    axis.title = element_text(size = 25, colour = "black"),
    axis.title.x = element_text(size = 25, colour = "black", margin = margin(t=20)),
    axis.title.y = element_text(size = 25, colour = "black", margin = margin(r=20)),
    axis.text = element_text(size = 23),
    legend.title = element_text(size = 18),
    legend.text = element_text(size = 16),
    plot.caption = element_text(color="grey60", face="italic")
  )


```

To samo co powyżej, tylko nie wybiamy wsztkie możliwe mecze tylko losujemy ze zwracaniem z puli meczów, dodatkowo wynik jest znowu stochastyczny
```{r tests3}
# TODO można się zastanowić jak inaczej dobierać pary na początku, żeby to korelacja startowa była wyższa. Może drużyny o dużych (małych) różnicach w sile? (na podstawie np poprzedniego rankingu)
teams <- c(LETTERS[1:26], "AA", "AB")
n_teams <-  length(teams)

corel <- tibble(x=numeric(), gr=character(), cor=numeric())
pb <- progress_bar$new(format = " scoring [:bar] :percent eta: :eta elapsed: :elapsed", total = 5)
for(k in 1:5){
  strength <- sample(seq(-2, 2, length.out=n_teams), n_teams)  # A najsłabsza, następnie B itd, potem permutujemy
  names(strength) <- teams
  
  # robimy wszystkie możliwe pary
  tibble("x"=rep(1:n_teams, each=n_teams), "y"=rep(1:n_teams, times=n_teams)) %>% 
    filter(x!=y) %>% 
    filter(x < y) %>% 
    sample_n(choose(n_teams, 2)) ->
    all.pairs
  
  #dorzucamy "kółeczko z przodu"
  tibble("x"=c(1, 1:(n_teams-1)), "y"=c(n_teams, 2:n_teams)) %>% 
    bind_rows(all.pairs) %>% 
    distinct(x, y) ->
    all.pairs
  
  # usuwamy duplikaty (które występują poniżej kółeczka)
  all.pairs %>% 
    transmute(team1 = teams[x], team2 = teams[y]) %>% 
    {bind_cols(., get_scores(strength[.$team1], strength[.$team2], stronger_always_win=F))} ->
    all_matches
  
  corr2 <- numeric(choose(n_teams, 2))
  n_matches <- 1000
  for(i in 1:n_matches){
    if(i > n_teams){
      m <- ranking_problem(all_matches[c(1:n_teams, sample(1:choose(n_teams, 2), i - n_teams, replace=T)), ])
    
      # matches_matrix <- m$matches_matrix
      results_matrix <- m$results_matrix
      # number_of_matches_played <- m$number_of_matches_played
      # average_scores <- m$average_scores
      # players <- m$players
      # matches.f <- m$matches_f
      
      pred_strength <- 2*ranking(results_matrix)
      corr2[i] <- cor(strength, pred_strength, method="kendall")
    }
  }
  corr2[1:n_teams] <- corr2[n_teams+1]
  k.corr <- list("x"=1:n_matches, gr=paste0("cor", k), cor=corr2)
  corel %>%
    bind_rows(as.data.frame(k.corr, stringsAsFactors=F)) ->
    corel
  pb$tick()
}

ggplot(data=corel %>% group_by(x) %>% mutate(mean_c = mean(cor)) %>% ungroup()) +
  geom_line(aes(x=x, y=cor, color=gr), size=0.5, show.legend=F) +
  scale_y_continuous(limits = c(0, 1), breaks=seq(0, 1, 0.2)) +
  stat_smooth(aes(x=x, y=mean_c), method="loess", span=0.2, color="black") +
  geom_segment(aes(x=n_teams*5, y=0, xend=n_teams*5, yend=0.6)) +
  geom_label(aes(x=n_teams * 5, y=0.3, label="po 5 meczy")) +  # considerably slower than geom_text, ale robi ładne ramki
  geom_segment(aes(x=n_teams*10, y=0, xend=n_teams*10, yend=0.68)) +
  geom_label(aes(x=n_teams * 10, y=0.7, label="po 10 meczy")) +
  # geom_line(aes(x=x, y=predict(loess(mean_c ~ x, span=0.2), x)), size) +
  theme(
    panel.background = element_rect(fill = "white"),
    legend.key = element_rect(fill = "white"),
    panel.grid.major = element_line(colour = "grey60"),
    panel.grid.minor = element_line(colour = "grey80"),
    axis.title = element_text(size = 25, colour = "black"),
    axis.title.x = element_text(size = 25, colour = "black", margin = margin(t=20)),
    axis.title.y = element_text(size = 25, colour = "black", margin = margin(r=20)),
    axis.text = element_text(size = 23),
    legend.title = element_text(size = 18),
    legend.text = element_text(size = 16),
    plot.caption = element_text(color="grey60", face="italic")
  )

```


# Korelacja pomiędzy wynikami założonymi a otrzymanymi
```{r}
# cr <- numeric()
tic()
for(i in 1:100){
  n_matches <- 70
  teams <- as.character(28:1)  # LETTERS[1:26]
  n_teams <-  length(teams)
  
  strength <- seq(0.1, 1, length.out=n_teams)  # A najsłabsza
  names(strength) <- teams
  
  team1 <- teams  # aby każda drużyna zagrała przynajmniej jeden mecz
  team2 <- sample(teams)
  while(any(team1 == team2)){
    team2 <- sample(teams)
  }
  team1 <- c(team1, sample(teams, n_matches - n_teams, replace=T))
  team2 <- c(team2, sample(teams, n_matches - n_teams, replace=T))
   
  tibble("team1"=team1,
         "team2"=team2) %>% 
    bind_cols(get_scores(strength[team1], strength[team2])) %>% 
    filter(team1!=team2) ->
    matches.f
  
  m <- ranking_problem(matches.f)
  matches_matrix <- m$matches_matrix
  results_matrix <- m$results_matrix
  number_of_matches_played <- m$number_of_matches_played
  average_scores <- m$average_scores
  players <- m$players
  n_teams <- length(players)
  
  
  res <- ranking(results_matrix)
  # res[order(-res)]
  ras <- names(res[order(-res)])
  ras <- as.numeric(ras)
  
  cr <- c(cr, cor(1:28, ras, method="spearman"))}
toc() # 10 razy: 22s

summary(cr)
```







